臺灣臺中地方法院民事裁定
                                    111年度重訴字第478號
原      告  張維元  
            張瑞桑  
            張素珍  
            張勝翔  
            江晶瑩  



被      告  吳晟光  
            豐複建設有限公司

兼  上一人
法定代理人  何彬煉  
被      告  韓聰榮  
上列當事人間債務人異議之訴事件，本院裁定如下：
    主  文
原告應於收受本裁定送達後5日內，補繳第一審裁判費新臺幣23
萬5,168元，逾期未補正，即駁回其訴。
    理  由
一、按因財產權起訴者，應依民事訴訟法第77條之13之規定繳納
    裁判費，此為必須具備的程式。又起訴不合程式或不備其他
    要件者，法院應以裁定駁回之，但其情形可以補正者，審判
    長得定期間先命補正，此觀民事訴訟法第249條第1項但書第
    6款規定即明。以一訴主張數項標的者，其價額合併計算之
    。但所主張之數項標的互相競合或應為選擇者，其訴訟標的
    價額，應依其中價額最高者定之；因債權之擔保涉訟，以所
    擔保之債權額為準；如供擔保之物其價額少於債權額時，以
    該物之價額為準，民事訴訟法第77條之2 第1項、第77條之6
    分別定有明文。末按債務人異議之訴之訴訟標的為該債務人
    之異議權，法院核定此訴訟標的之金額或價額，應以該債務
    人本於此項異議權，請求排除強制執行所有之利益為準（最
    高法院92年度台抗字第659號裁定意旨參照）。
二、查原告訴之聲明為：㈠確認被告間就原告所有如附表一所示
    不動產，設定如附表一編號1至3所示最高限額抵押權(下稱
    系爭抵押權)及所擔保之債權不存在；㈡被告吳晟光應將系爭
    抵押權設定登記予以塗銷；㈢被告不得持臺灣高等法院臺中
    分院109年度司拍字第150號民事裁定暨確定證明書對原告張
    維元、張瑞桑、張素珍、張勝翔為強制執行之聲請。觀諸原
    告上開訴訟標的及訴之聲明雖為複數，但自經濟上觀之，均
    在消滅阻卻強制執行程序，目的應屬同一，不超出終局標的
    範圍，依上揭說明，訴訟標的價額應擇其最高者核定之，是
    本件訴訟標的價額核定為新臺幣(下同)2,536萬元(計算式詳
    附表二)，應徵第一審裁判費23萬5,168 元。茲依民事訴訟
    法第249條第1項但書規定，限原告於收受本裁定送達後5日
    內補繳，逾期不繳，即駁回其訴，特此裁定。。
三、爰裁定如主文。　　
中　　華　　民　　國　　111 　年　　8 　　月　　18　　日
                  民事第一庭　審判長法　官  許石慶
　　　　　　　　　                  法  官  廖欣儀
　　　　　　　　　                  法  官　鍾宇嫣
以上正本，係照原本作成。
如對本裁定關於核定訴訟標的價額部分不服，應於收受送達後10
日內向本院提出抗告狀（須附繕本），並繳納抗告費新臺幣1000
元。其餘部分不得抗告。　　　　　　　　　
中　　華　　民　　國　　111 　年　　8 　　月　　18　　日
                                    書記官
附表一（時間均為民國，幣別均為新臺幣）：
編號 不動產標示 面積 權利範圍 權利人 抵押權人 抵押權登記內容 1 臺中市○○區○○段 00000地號土地 96.53 平方公尺     44分之19   張瑞桑 吳晟光 1.登記日期：104年7月23日。   2.收件字號：普登字第181040號。 3.共同擔保債權總金額：第二順位最高限額2,000萬元。   4.擔保債權確定期日：104年10月20 日。  5.債務人：豐複建設有限公司、韓聰榮、何彬煉。 6.債務額比例：全部。   7.設定權利範圍：全部。    44分之19   張素珍      22分之3 張勝翔    臺中市○○區○○段00000○號建物（門牌號碼：臺中市○○區○○路000號) 224.15平方公尺（不含附屬建物陽台部分) 44分之19   張瑞桑 吳晟光     44分之19   張素珍      22分之3 張勝翔   2 臺中市○○區○○段000000地號土地 157.3平方公尺 全部 張維元 吳晟光 1.登記日期：104年7月23日。   2.收件字號：普登字第181030號。 3.共同擔保債權總金額：第二順位最高限額2,000萬元。   4.擔保債權確定期日：104年10月20 日。  5.債務人：豐複建設有限公司、韓聰榮、何彬煉。 6.債務額比例：全部。   7.設定權利範圍：全部。  臺中市○○區○○段00000○號建物（門牌號碼：臺中市○○區○○路000○0號) 225.63平方公尺（不含附屬建物陽台部分) 全部 張維元 吳晟光  3 臺中市○○區○○段00000地號土地 225.81平方公尺 440分之19 張瑞桑 吳晟光 1.登記日期：104年10月14日。   2.收件字號：普登字第242050號。 3.擔保債權總金額：第一順位最高限額200萬元。   4.擔保債權確定期日：104年12月31日。  5.債務人：韓聰榮、何彬煉。 6.債務額比例：全部。   7.設定權利範圍：全部。    440分之19   張素珍      220分之3 張勝翔      10分之1 江晶瑩   
附表二：
一、訴之聲明第一項請求確認系爭抵押權及擔保債權不存在部分
    ：
　㈠附表編號1不動產之價額經本院106司執字第32823號拍賣抵押
    物執行事件(下稱系爭執行事件)鑑定為970萬元(計算式：5,
    990,000元＋3,710,000元＝9,700,000元)，經本院職權調取系
    爭執行事件卷宗核閱無誤，低於擔保債權額，依民事訴訟法
    第77條之6規定，此部分之訴訟標的價額應以供擔保之物價
    額970萬元為準。
　㈡附表編號2不動產之價額經系爭執行事件鑑定為1,366萬元(計
    算式：9,750,000元＋3,910,000元＝13,660,000元)，低於擔
    保債權額，依民事訴訟法第77條之6規定，此部分之訴訟標
    的價額應以供擔保之物價額1,366萬元為準。
　㈢附表編號3之土地公告現值與附表編號1、2土地之公告現值相
    同，位置相鄰，堪認市場價格一致，而同以上開鑑價報告認
    定單價62,000元為標準，故此部分之價值為1,400萬0,220元
    (計算式：255.81㎡×62,000元/㎡＝14,000,220元)，顯高於擔
    保債權額，依民事訴訟法第77條之6規定，此部分之訴訟標
    的價額應以擔保之債權額200萬元為準。
　㈣故此部分之訴訟標的價額核定為2,536萬元(計算式：9,700,0
    00元＋13,660,000元＋2,000,000元＝25,360,000元)
二、訴之聲明第二項請求塗銷系爭抵押權登記部分：
　　此項標的係屬因債權之擔保涉訟，應依民事訴訟法第77條之
    6規定定其價額，是其訴訟標的價額同前一、所示核定為2,5
    36萬元。
三、訴之聲明第三項債務人異議之訴部分：
　　此項訴訟標的價額即為其本於異議權請求排除強制執行所有
    之利益，而系爭執行事件被告聲請拍賣附表編號1、2所示不
    動產，上開不動產經鑑價機關鑑定價格為2,336萬元【計算
    式：5,990,000元(附表編號1之土地鑑定價格)＋3,710,000元
    (附表編號1之建物鑑定價格)＋9,750,000元(附表編號2之土
    地鑑定價格)＋3,910,000元(附表編號2之建物鑑定價格)＝23,
    360,000】，故本件相對人因聲請拍賣上開抵押物得受償之
    金額至多為2,336萬元，是此部分之訴訟標的價額為2,336萬
    元。
四、揆諸前揭說明，本件訴訟標的價額應以其最高額定之，核定
    為2,536萬元。